---
title: "Projeto Final"
author: "Laíla Luana Campos"
date: "11/11/2019"
output: html_document
---

```{r setup, include=FALSE}
knitr::opts_chunk$set(echo = TRUE)
```

<div style="text-align: justify"> 


**Projeto III: Titanic**

[Modelos para previsão de sobreviventes do Titanic](#heading-3)

Fazer um modelo focado no aprendizado de máquina para criar um modelo que preveja quais passageiros sobreviveram ao naufrágio do Titanic.

O conjunto *Titanic* conta com 12 variáveis em 891 observações. Sendo elas:

* Identificação do passageiro (*PassengerId*);
* Sobrevivência (*Survived*);
* Classe do passegeiro (*Pclass*);
* Nome do passageiro(*Name*);
* Sexo (*Sex*);
* Idade (*Age*);
* Número de irmão ou cônjuges a bordo (*SibSp*);
* Número de filhos ou pais (*Parch*);
* Número do bilhete (*Ticket*);
* Tarifa (*Fare*);
* Cabine (*Cabin*);
* Porto de embarque (*Embarked*).

Previsão de sobreviventes:

```{r, include=T, message=F, fig.align='center'}

treino <- read.csv("train.csv")
teste <- read.csv("test.csv")
#names(treino)
( submissao_1 <- data.frame(PassengerId=teste$PassengerId, Survived=0) )

```

Quantidade de Sobreviventes (1) e de Mortos (0)

```{r, include=T, message=F, fig.align='center'}

table(treino$Survived)

```


Proporção de Sobreviventes (1) e de Mortos (0)

```{r, include=T, message=F, fig.align='center'}

(prop.table(table(treino$Survived)) )

```

*Previsão de sobreviventes segundo o sexo:*

Proporção de homens Sobreviventes (1) e de Mortos (0):

```{r, include=T, message=F, fig.align='center'}

homens <- treino[treino$Sex == "male", ]
prop.table(table(homens$Survived))

```

Proporção de mulheres Sobreviventes (1) e de Mortas (0):

```{r, include=T, message=F, fig.align='center'}

mulheres <- treino[treino$Sex == "female", ]
prop.table(table(mulheres$Survived))

```

Então, apenas $18,89\%$ dos homens sobreviveram, e $74,20\%$ das mulheres sobreviveram.

*Proporção de crianças Sobreviventes (1) e de Mortas (0):*

```{r, include=T, message=F, fig.align='center'}
passageiros.com.idade <- treino[!is.na(treino$Age),]
idade.media <- mean(passageiros.com.idade$Age)
#treino[is.na(treino$Age), ]$Age <- idade.media
criancas <- treino[treino$Age < 5, ] 
prop.table(table(criancas$Survived))

```

Portanto, observa-se que $67,5\%$ das crianças sobreviveram.

```{r, include=T, message=F, fig.align='center'}
teste[is.na(teste$Age), ]$Age <- idade.media
teste$Survived <- 0
teste[teste$Sex=="female",]$Survived <- 1
teste[teste$Age < 5,]$Survived <- 1

( submissao_2 <- data.frame(PassengerId=teste$PassengerId, Survived=teste$Survived) )

```

*Proporção de Sobreviventes (1) e de Mortos (0) por classes:*

Média das classes:

```{r, include=T, message=F, fig.align='center'}
passageiros.classe <- treino[!is.na(treino$Pclass),]
( classe.media <- mean(passageiros.classe$Pclass)) 

```

Proporção de Sobreviventes (1) e de Mortos (0) da classe 1:

```{r, include=T, message=F, fig.align='center'}

classe_1 <- treino[treino$Pclass == 1, ] 
prop.table(table(classe_1$Survived))

```

Proporção de Sobreviventes (1) e de Mortos (0) da classe 2:

```{r, include=T, message=F, fig.align='center'}

classe_2 <- treino[treino$Pclass == 2, ] 
prop.table(table(classe_2$Survived))

```

Proporção de Sobreviventes (1) e de Mortos (0) da classe 3:

```{r, include=T, message=F, fig.align='center'}


classe_3 <- treino[treino$Pclass == 3, ] 
prop.table(table(classe_3$Survived))

```

Portanto, observa-se que houve maior proporção de sobreviventes na classe 1 ($63\%$), seguida pela classe 2 ($47,28\%$). A classe 3 apresentou apenas $24,24\%$ de sobreviventes.

*Proporção de Sobreviventes (1) e de Mortos (0) por tarifas:*

Média das tarifas:

```{r, include=T, message=F, fig.align='center'}

passageiros.tarifa <- treino[!is.na(treino$Fare),]
( tarifa.media <- mean(passageiros.tarifa$Fare)) 

```

Proporção de Sobreviventes (1) e de Mortos (0) que pagaram menos que a tarifa média:

```{r, include=T, message=F, fig.align='center'}

tarifas_menores_media <- treino[treino$Fare < tarifa.media, ] 
prop.table(table(tarifas_menores_media$Survived))

```


Proporção de Sobreviventes (1) e de Mortos (0) que pagaram menos que a tarifa média:

```{r, include=T, message=F, fig.align='center'}

tarifas_maiores_media <- treino[treino$Fare > tarifa.media, ] 
prop.table(table(tarifas_maiores_media$Survived))

```

Portanto, $31,76\%$ das pessoas que pagaram a tarifa menor que a tarifa média sobreviveram, enquanto que $59,72\%$ das pessoas que pagaram a tarifa maior que a tarifa média sobreviveram.

*Previsão de sobreviventes segundo o sexo, a idade, a classe e a tarifa paga:*

```{r, include=T, message=F, fig.align='center'}

# install.packages("rpart")

library(rpart)

arvore <- rpart(Survived ~ Age + Sex + Pclass + Fare, data=treino, method="class")
print(arvore)

#install.packages("rattle")
#install.packages("RColorBrewer")

library(rattle)
library(RColorBrewer)

fancyRpartPlot(arvore)
submissao_3 = data.frame(PassengerId=teste$PassengerId, Survived=teste$Survived)
previsao_3 = predict(arvore, teste, type="class")
( submissao_3$Survived = previsao_3 )

```


